臺灣臺北地方法院交通件裁定　　　　　　　　　　　九十三年度交聲字第四三七號
　　異議人即
　　受處分人　甲○○
右列異議人即受處分人因違反道路交通管理處罰條例案件，對於台北市交通事件裁決
所民國九十三年四月二十九日所為之處分（原處分案號：北市裁三字第裁二二─Ａ一
Ａ二○○七○九號），聲明異議，本院裁定如左：
    主  文
原處分撤銷。
甲○○不罰。
    理  由
一、按道路交通安全規則所稱之「汽車」，係指在道路上不依軌道或電力架線而以原
    動機行駛之車輛（包含機器腳踏車）；又車輛行至無號誌或號誌故障而無交通警
    察指揮之交岔路口，支線道車應暫停讓幹道車先行。未劃分幹、支線或同為幹線
    到或支線道者，轉彎車應暫停讓直行車先；如同為直行車或轉彎車者，左方車應
    暫停讓右方車先行，道路交通安全規則第二條第一項第一款、第一百零二條第一
    項第二款分別定有明文。又道路交通管理處罰條例所稱之「車輛」，係指在道路
    上以原動機行駛之汽車（包括機器腳踏車）或以人力、獸力行駛之車輛；而汽車
    駕駛人爭道行駛，有支線道車不讓幹線道車先行，或兩線均為幹線道或支線道時
    ，左方車不讓右方車先行之情形者，處新台幣（下同）六百元以上一千八百元以
    下之罰鍰；又汽車駕駛人，駕駛汽車違反道路交通安全規則，因而肇事致人受傷
    者，吊扣其駕駛執照三個月至六個月；另汽車駕駛人，有違反道路交通管理處罰
    條例第四十五條情形者，除依原條款處罰鍰外，並予記違規點數一點，道路交通
    管理處罰條例第四十五條第九款、第六十一條第三項及第六十三條第一項第一款
    分別定有明文。
二、本件異議人即受處分人甲○○於民國九十二年十二月十七日十九時二十二分許，
    駕駛車號ＡＷＬ—八六七號重型機車，沿臺北市南港區○○○○道由南往北方向
    行駛至肇事地點，其右前車頭與沿無名橋自東向西由吳鳳嬌所駕駛車號ＥＤＷ─
    三二六號輕型機車之左前車頭發生碰撞而肇事。案經台北市政府警察局交通警察
    大隊第四組員警黃博榮到場處理並繪製現場圖，員警陳明德研判肇事原因之結果
    ，認定受處分人有左方車未讓右方車先行及違反道路交通安全規則因而致人受傷
    之違規情事，臺北市政府警察局交通大隊乃以受處分人違反道路交通管理處罰條
    例第四十五條第九款及第六十一條第三項規定當場掣單舉發，嗣受處分人於應到
    案日期前之九十三年三月二十三日向原處分機關提出申訴，原處分機關經函請原
    舉發單位臺北市政府警察局交通警察大隊調查後，依受處分人之陳述理由及肇事
    原因分析研判結果，認定受處分人確有前開違規行為，遂依道路交通管理處罰條
    例第四十五條第九款、第六十三條第一項第一款等規定，於九十三年四月二十九
    日裁處受處分人六百元之罰鍰，吊扣駕駛執照三個月，並記違規點數一點。有臺
    北市政府警察局舉發違反道路交通管理事件通知單（北市警交大字第Ａ一Ａ二○
    ○七○九號）、臺北市交通事件裁決所九十三年五月四日北市裁一字第○九三三
    二三七五三○○號函、臺北市政府警察局交通警察大隊受理交通違規事件調查表
    、臺北市○○○○○道路交通事故現場圖、臺北市政府警察局交通大隊交通事故
    分析研判表、、台北市政府警察局南港分局交通分隊道路交通事故補充資料表、
    臺北市政府警察局交通分隊交通事故談話紀錄表、臺北市交通事件裁決所違反道
    路交通管理事件裁決書（北市裁三字第裁二二─Ａ一Ａ二○○七○九號）等件在
    卷可稽。
三、經查，本件原處分機關，認定被告右揭時、地駕駛上開汽車肇事之原因，係因支
    線道車未讓幹線道車先行，無非係以臺北市政府警察局交通警察大隊九十三年四
    月五日北市警交大四字第○九三六一八○四○○○號函所檢送之「臺北市政府警
    察局交通警察大隊交通違規事件調查表、臺北市○○○○○道路交通事故現場圖
    、臺北市政府警察局交通警察大隊交通事故分析研判表、台北市政府警察局信義
    分局交通分隊交通事故談話紀錄表」等件，資為論據。然受處分人雖不否認於右
    揭時間，因駕駛車號ＡＷＬ—八六七號重型機車，自臺北市南港區○○○○道由
    南往北方向行駛至交岔路口後，在右開地點與自東往西車號ＥＤＷ─三二六號由
    吳鳳嬌所駕駛輕型機車左前車頭發生碰撞之事實，但辯稱：大坑溪便道為一雙向
    二線寬道路，全長約兩公里，是汐止市橫科地區四里居民出入臺北市南港區及汐
    止舊市區○○○○○道，而相對人所走之無名橋樑係大坑溪旁君士坦丁保大廈建
    商所建，為便利大廈住戶進出所用，絕非所稱之幹線道，且無名橋證對面係臺北
    市○○街○段九十一巷底，此處為公有道路，且明確豎立「讓」暨「前有幹道」
    之標示，故伊並未違反交通安全相關法規云云。據查，經本院勘驗現場照片可知
    大坑溪便道為雙向二線寬敞道路，確實是橫科地區四里民出入臺北市南港區及汐
    止舊市區○○○○○道，有受處分人提供之現場照片三紙、臺北縣汐止市東勢里
    辦公室證明書一紙在卷可稽，顯示臺北市南港區○○○○道及無名橋樑係為幹道
    與支道之關係甚明，依前開說明，自不受「左方車應讓右方車先行」規定之限制
    ，更亦無違反上開道路交通安全規則肇事致人受傷之處罰規定之適用。原處分機
    關疏未注意及此，徒以二車行經未劃分幹支線道之交岔路口肇事，左方車及屬違
    反道路交通安全規則前開規定云云，認受處分人有道路交通管理處罰條例第四十
    五條第九款、第六十一條第三項之違規行為而與裁罰，自有未洽，本件受處分人
    聲明異議為有理由，自應由本院將原處分撤銷，另諭知受處分人不罰，以資適法
    。
四、據上論斷，應依道路交通案件處理辦法第二十條前段，裁定如主文。
中　　　華　　　民　　　國　　　九十三　　　年　　九　　月　　十　　日
                                    臺灣臺北地方法院交通法庭
                                        法　官  曾正龍
右正本證明與原本無異。
如不服本裁定，應於送達後五日內，向本院提出抗告狀。
                                        書記官  彭自青
中　　　華　　　民　　　國　　　九十三　　　年　　九　　月　　十四　日
